# 发电企业生产部门的所有支出都可以计入生产成本吗

提问人：梯恩梯 时间：2021-04-14 13:33:07
请教一下各位大神，发电企业生产部门的所有支出都可以计入生产成本吗？例如生产部门发生的差旅费、办公费能否计入生产成本？ 实务中发现部分发电类的央企的子公司在进行成本核算过程中会把下属电厂（单独建账作为分公司）的一切支出包括各类行政支出，例如办公费差旅费作为生产成本核算，仅将总部的行政管理支出作为管理费用核算。我认为不论是电厂（生产部门）还是行政部门，发生的行政支出均应作为管理费用，不应作为生产成本核算。
但是我查询了财政部引发的《企业产品成本核算制度——电网经营行业》（财会〔 2018 〕 2 号），文中提到电网运营行业的产品成本包括其他运营费用。（四）其他运营费用，是指电网经营企业为正常输配电业务发生的除以上成本因素外的其他各项间接费用。主要包括折旧费、人工费、修理费、输电费、委托运行维护费、电力设施保护费、租赁费、财产保险费、安全费、检测费、劳动保护费、办公费、水电费、差旅费、会议费、低值易耗品摊销、无形资产摊销、车辆使用费、其他费用等。原文见http://kjs.mof.gov.cn/zhengcefabu/201801/t20180119_2798185.htm这里提到的产品成本核算制度中产品成本可以作为会计核算上生产成本的列支依据吗？
生产成本, 差旅费, 核算范围

回答人：chenyiwei
在以前的成本会计中，一般制造企业的制造费用是包含车间管理费在内的，也就是生产部门的差旅、办公等费用。发电行业由于其产品单一，且没有在产品和产成品库存，故基于简化核算、强化部门成本考核等目的，这种做法相对可能更加普遍。也很难说这样的做法一定不恰当，关键是要保持年度之间的一贯性和同行业之间的可比性。